---
title: "uniones"
author: "tu nombre"
date: "2024-07-31"
output: html_document
---

```{r setup, include=FALSE}
knitr::opts_chunk$set(echo = TRUE)
```


## Usando vuelos y aviones

Los datos de `vuelos`y `aviones` forman parte del paquete datos, podés acceder a ellos con `datos::vuelos` y `datos::aviones`. 

1. Para cada vuelo, calculá la antigüedad del avión. 
Podés calcular la edad del avión como la resta entre el año del vuelo y el año de fabricación del avión. 
Para eso hay que unir las tablas `vuelos` y `aviones`. 
El año del vuelo y el año de fabricación tienen el mismo nombre (anio). ¿Qué pasa cuando las unís? ¿Cómo lo solucionarías? (Fijate en el argumento `suffix` de la función de unión.)

```{r}

```

2. ¿Cómo varía el atraso medio de salida en función de la antigüedad del avión?

```{r}

```

3. La tabla `aeropuertos` tiene información de distintos aeropuertos incluyendo su ubicación (lat, lon) y el nombre completo. 
* Usando la tabla `aeropuertos` unila con la tabla de `vuelos` para tener los nombres completos de los aeropuertos de origen **y** destino de cada vuelo. 
* Crea una tabla que muestre la cantidad de vuelos para cada aeropuerto de origen. Debe aparecer el nombre completo del aeropuerto.
Ayuda: es recomendable que te quedes solo con las columnas que necesitas de la tabla `aeropuertos` porque tiene muchas columnas que pueden marear. 

```{r}

```

